【裁判字號】    88,易,3765
【裁判日期】    890808
【裁判案由】    贓物
【裁判全文】
台灣台中地方法院刑事判決                        八十八年度易字第三七六五號
    公  訴  人  臺灣臺中地方法院檢察署檢察官
    被      告  丙○○
右列被告因贓物案件，經檢察官提起公訴（八十八年度偵字第一○九四○號），本院
判決如左：
    主  文
丙○○故買贓物，處有期徒刑捌月。
    事  實
一、丙○○明知不詳姓名、年籍綽號「天賜」之人所賣之紅寶石六顆、綠寶石三顆、
    藍寶石五顆、天珠手鍊一條、玻璃手鍊一條、玻璃佛像十尊、佛珠手鍊一箱、項
    鍊墜子三包、玩石一箱及手鐲七只等物均為贓物（均係甲○○所有而於民國八十
    八年四月三十日晚上十一時三十分許，在其所有而停放於台中市○○路○段六八
    八號路旁即南屯公園旁之車牌號碼Ｍ三－八三０八號自小客車上失竊之物品，總
    價約一百四十五萬元），竟於八十八年五月一日上午六時許，以新台幣（下同）
    七千五百元，在台中市○○路上之跳蚤市場，低價買入。嗣於八十八年五月一日
    上午七時許，在台中縣太平市○○路二之五巷三十三號前，為警查獲，並在丙○
    ○身上及丙○○所駕駛其友人乙○○所有之ＮＸ─二０一八號自用小貨車上扣得
    上揭贓物（業據甲○○領回）。
二、案經臺中縣警察局移送臺灣臺中地方法院檢察署檢察官偵查起訴。
    理  由
一、訊據被告丙○○矢口否認涉有何右揭贓物犯行，辯稱：是在跳蚤市場向綽號「天
    賜」的人買的，不曉得是贓物，因跳蚤市場是開放式的市場，沒有辦法管制攤販
    所賣東西的合法性。且天賜說他有四個小孩，一個半智障的太太，及下半身行動
    不便的媽媽要照顧，又月初要繳房租，遂請伊幫忙，等他經濟寬裕時，他再買回
    去，因為他認為以七千五百元價格出賣並不划算；另外，天賜也有告訴伊，那批
    貨是他在前一、兩天在標場以一萬元標售回來的，而標賣場都是一堆堆的拍賣，
    不是個別拍賣，也說那些珠子都是合成的，不是真品；當時伊因同情天賜之處境
    ，且伊與他不熟，故以七千五百元向他買那些東西，目的是為了幫助他，等他有
    錢時再賣給他，不是故意去收購的。此外，查獲時偵訊之警員也認為那批貨可能
    是假的，且甲○○所言並不實在，其估的價值太高了，那批東西都是假貨云云，
    惟查：
 （一）右揭物品，係甲○○於八十八年四月三十日晚上十一時三十分許，在其所有
       而停放於台中市○○路○段六八八號路旁即南屯公園旁之車牌號碼Ｍ三－八
       三０八號自小客車上所失竊之物，此有甲○○出具之贓物領據在卷可稽，該
       批物品係屬贓物無訛。
 （二）參諸被告於警訊中自承其係從事舊藝品之買賣，曾賣過古物、飾品，且當時
       以飾品居多等語以觀，本件被告所買受之物品均係藝術品或珠寶，據被害人
       甲○○陳稱上揭物品總價係一百四十五萬元，是上揭物品顯非一般跳蚤市場
       常見之二手舊貨品，況以被告平日販售藝品之經驗，當亦能看出該等物品之
       價值不斐；至被告於本院調查中，改稱其在跳蚤市場擺攤，賣的是農業用具
       云云，顯係事後卸責之詞，不足憑採。
 （三）再查，被告於偵查中供稱其係在四月三十日晚上向乙○○借九千元，目的就
       是要去買東西，且係為了買來轉售，其當時係以其心中價格向對方出價等語
       ，復供稱：「（問：你有無問天賜這些東西的來源？）沒有，我以前常看他
       在路邊賣所以很放心。」等語，均與本院調查中被告所為前揭係為幫助天賜
       而向其買受該批物品之辯詞不符，被告前後不一之辯詞應係事後卸責之詞，
       均不足採。
 （四）復查，據被害人甲○○於偵查中陳稱：其所失竊之上揭物品均係真品，其中
       水晶是巴西產的，且係經由進口商進口，有些是在台北買，也有在台中買的
       ，均有開立收據，其中一部分係他人寄放，並未買斷，紅、藍寶石是向位於
       台北印度人所開設之Ｓ．Ｔ．Ｓ公司借售，均有出、進貨證明，該批貨品確
       是真品而非偽造等語，並於偵查庭中庭呈進貨單資料以供查核，足認上揭物
       品應係真品無訛。至於被告辯稱偵查員曾向其表示該批貨品係偽品及曾請人
       鑑定過一事，業據證人即台中縣警察局刑警隊機動組警員王世濱於偵查中證
       稱本件貨品均未請人鑑定其真偽，其等懷疑係真品，但因被告一直說是假的
       ，且因購買地點係路邊，遂於筆錄上無法記載為真品等語，是被告前述辯詞
       亦非屬實。
 （五）至於被害人何以將該批物品置於其車上一事，業據其於偵查中陳述：失竊當
       日是星期五，其因星期六要去玉市做生意，習慣會將東西於星期五整理好，
       放在車上，於星期六一大早即前往玉市做生意，平常則不會放在車上等語甚
       詳，另查被害人與被告素不相識，且無仇隙，應無故將物品價格抬高而陷被
       告於罪之理。
 （六）綜上所述，足認被告確實知悉上開物品係屬贓物，從而被告事後辯稱：不知
       係贓物云云，顯非可採。此外，復有贓物認領保管單乙紙附卷可稽，被告右
       揭犯行，洵堪認定。
二、核被告所為，係犯刑法第三百四十九條第二項之故買贓物罪。爰審酌被告係以七
    千五百元之低價而購入價值高達一百四十五萬元之珠寶、藝品，其數量之多，價
    值之高，事後助成他人財產犯罪目的之惡性重大，且係知贓而仍予故買，犯後猶
    不知悔悟，飾詞狡辯，及其犯罪之手段、所生危害等一切情狀，量處如主文所示
    之刑。
據上論斷，應依刑事訴訟法第二百九十九條第一項前段，刑法第三百四十九條第二項
，罰金罰鍰提高標準條例第一條前段，判決如主文。
本案經檢察官林文亮到庭執行職務。
中      華      民      國    八十九    年      八      月      八      日
                                臺灣臺中地方法院刑事第四庭
                                    審判長法  官  蕭  志  鋒
                                          法  官  卓  進  仕
                                          法  官  許  月  馨
右正本證明與原本無異。
如不服本判決，應於判決送達後十日內向本院提出上訴狀，上訴於臺灣高等法院臺中
分院( 須附繕本 )。
                                          書記官
中      華      民      國    八十九    年      八      月      八      日
附錄本案論罪科刑法條全文：
刑法第三百四十九條第二項：
搬運、寄藏、故買贓物或為牙保者，處五年以下有期徒刑、拘役或科或併科一千元以
下罰金。


司法院資訊處製作；財團法人民間司法改革基金會備份。
